【裁判字號】    95,台上,5308
【裁判日期】    950927
【裁判案由】    違反毒品危害防制條例
【裁判全文】
最高法院刑事判決            九十五年度台上字第五三０八號
上  訴  人  甲○○
選任辯護人  許進德律師
            李文娟律師
上列上訴人因違反毒品危害防制條例案件，不服台灣高等法院中
華民國九十二年十月二十日第二審判決（九十二年度上訴字第二
三五八號，起訴案號：台灣板橋地方法院檢察署九十一年度偵字
第二三一六八號），提起上訴，本院判決如下：
    主  文
原判決撤銷，發回台灣高等法院。
    理  由
本件原判決撤銷第一審諭知上訴人無罪之判決，改判依想像競合
犯之例從一重論處上訴人運輸第二級毒品罪刑，固非無見。
惟查：(一)、按運輸毒品罪所稱之運輸，係指轉運輸送而言。原判
決認定上訴人運輸毒品罪，係以上訴人於警詢時自白供承：「民
國九十一年十二月二日十五時許，綽號『阿傑』之男子來找我，
交給我第二級毒品ＭＤＭＡ三十顆及第三級毒品Ｋ他命十瓶，叫
我攜帶該批毒品至台北縣板橋市○○○路○段五十號總動員ＫＴ
Ｖ前與不詳人士交易，在等候時為警查獲。」。又於偵查中坦承
：「（扣案之ＭＤＭＡ及Ｋ他命何人所有？）是名叫『阿傑』之
男子給我的，要我去板橋市○○○路○段五十號前，等人打電話
給我，等他出面把ＭＤＭＡ及Ｋ他命交給他。」、「（扣案毒品
何來？）九十一年十二月二日十五時許，綽號『阿傑』之男子打
電話給我，在板橋市總動員ＫＴＶ前給我。並交給我一支行動電
話，告稱有人會打電話進來，與我約時間、地點，我再赴約，把
毒品交給該人。」等語為論據，惟依上訴人警詢之供述，如上訴
人已知悉該名「阿傑」之男子係為與他人交易，而仍受託將上開
毒品帶至ＫＴＶ前與不詳人士交易，則其所為是否與販賣毒品之
構成要件該當？非無研酌之餘地。又若上訴人於偵查中所述係該
名「阿傑」之男子在板橋市總動員ＫＴＶ前將毒品及行動電話交
給伊，等人打電話時即為警查獲之情係屬真實，則上訴人似尚未
有轉運輸送可言？再上訴人上揭警詢、偵訊之供述內容不一，原
判決併採為認定上訴人運輸毒品之依據，非無事實與理由矛盾之
違誤。(二)、訊問被告，應全程連續錄音；必要時，並應全程連續
錄影。但有急迫情況且經記明筆錄者，不在此限。筆錄內所載之
被告陳述與錄音或錄影之內容不符者，除有前項但書情形外，其
不符之部分，不得作為證據。刑事訴訟法第一百條之一第一、二
項定有明文。上訴人於審判中辯稱筆錄是警員寫好才叫伊照筆錄
念錄音等情，其是否主張筆錄內所載非其陳述？又經第一審法院
勘驗警詢錄音帶共七分二十六秒，上訴人語態有顫抖緊張以朗讀
筆錄等情，有勘驗筆錄可憑，本件員警製作筆錄未依前揭規定錄
音似堪認定，則員警違反規定未全程錄音、錄影，該警詢筆錄效
力如何？有無證據能力？原判決對上情未予釐清說明，即遽採為
不利上訴人之證據，亦有理由不備及調查職責未盡之違誤。以上
或為上訴意旨所指摘，或為本院得依職權調查之事項，應認原判
決仍有撤銷發回更審之原因。
據上論結，應依刑事訴訟法第三百九十七條、第四百零一條，判
決如主文。
中    華    民    國  九十五  年    九    月  二十七  日
                      最高法院刑事第七庭
                          審判長法官  孫  增  同
                                法官  吳  昆  仁
                                法官  趙  文  淵
                                法官  吳      燦
                                法官  呂  丹  玉
      本件正本證明與原本無異
                                      書  記  官
中    華    民    國  九十五  年    十    月    二    日
                                                      Ｅ


司法院資訊處製作；財團法人民間司法改革基金會備份。
